# 撤资与减少实缴出资额

提问人：lene011 时间：2022-05-18 20:52:14
请教陈版主，撤资与减少实缴出资额之间有无明显的判断标准。本公司注册资本 1000 万，A公司认缴 700 ，实缴 700 ，B公司认缴 300 ，实缴 100 。现想减少A公司的实际投资金额，本公司拟从实收资本转出，确认为一项借款，是否可行？在不减少认缴资本的情况下，减少实缴资本是否算撤资？

回答人：chenyiwei
根据《公司法》第三十五条：“公司成立后，股东不得抽逃出资。”这一规定可能被理解为不允许在不减少注册资本的情况下减少实收资本，或者将实收资本转为借款。但这个问题更多地是法律问题，建议咨询律师意见，以及与工商登记管理机关沟通。